【裁判字號】    89,易,842
【裁判日期】    891222
【裁判案由】    違反毒品危害防制條例
【裁判全文】
臺灣新竹地方法院刑事判決                          八十九年度易字第八四二號
    公  訴  人  臺灣新竹地方法院檢察署檢察官
    被      告  甲○○
右列被告因違反毒品危害防制條例案件，經檢察官聲請簡易判決處刑 (八十八年度毒
偵字第八五三號、八十九年度毒偵字第一六五號、第一○五號、第五四一號、第六○
八號)及移送併辦 (八十九年度毒偵字第一六一八號)，本院認為應改依通常程序審理
，判決如左：
    主  文
甲○○連續施用第二級毒品，累犯，處有期徒刑柒月。
扣案之第二級毒品安非他命參包 (淨重零點貳公克、毛重壹公克、毛重壹公克)均沒
收銷燬，扣案之含第二級毒品安非他命殘渣袋貳個、吸食器參支，均沒收。
    事  實
一、甲○○有竊盜、賭博、違反麻醉藥品管理條例、偽造文書、侵占等前科，最後一
    次因違反麻醉藥品管理條例及偽造文書案件，分別經法院判處有期徒刑四月、四
    月，並定應執行刑六月確定，甫於民國八十七年十二月六日假釋期滿執行完畢。
    前因施用毒品犯行，經依本院八十八年度毒聲字第六九四號裁定送勒戒處所觀察
    、勒戒後，認為無繼續施用毒品傾向，已經臺灣新竹地方法院檢察署檢察官於八
    十八年四月三十日以八十八年度偵字第三一三○號為不起訴處分確定在案。詎甲
    ○○仍不知悔改，復另基於施用第二級毒品安非他命之概括犯意，自八十八年十
    月底某日起至八十九年四月九日止，連續在其位於新竹市○○街四十七巷二十號
    住處等處施用第二級毒品安非他命多次，嗣分別為警於八十八年十一月九日在新
    竹市○○路一○○一號、八十八年十一月十一日在台北縣中和市○○路與連城路
    口處、八十九年一月十日在新竹縣竹北市○○○路天橋下、八十九年二月三日在
    新竹縣竹東鎮○○路與長安路口處、八十九年二月十日在新竹市○○街四七巷二
    十號、八十九年四月十一日在新竹市警察局第二分局採尿循線查獲，並先後扣得
    第二級毒品安非他命殘渣袋二個、第二級毒品安非他命三包 (淨重○點二公克、
    毛重一公克、毛重一公克)、吸食器三支，旋經依本院八十九年度毒聲字第四五
    一號裁定送勒戒處所觀察、勒戒後，認為有繼續施用毒品傾向。
二、案經新竹市警察局第三分局、新竹市警察局第二分局、新竹縣警察局分別報告、
    移送臺灣新竹地方法院檢察署檢察官偵查，及台北市政府警察局大安分局移送台
    灣板橋地方法院檢察署檢察官呈請臺灣高等法院檢察署檢察長核轉臺灣新竹地方
    法院檢察署檢察官偵查起訴及移送併辦。
    理  由
一、訊據被告甲○○對於右揭犯罪事實均坦白承認，而被告甲○○於八十八年十一月
    九日所採尿液經送新竹市衛生局、於八十八年十一月十一日所採尿液經送台北市
    立療養院檢驗、於八十九年四月十一日所採尿液經送台灣科技股份有限公司檢驗
    結果，均呈安非他命陽性反應，亦有各該檢驗報告暨附尿液代號對照表等件影本
    在卷足憑 (臺灣新竹地方法院檢察署八十八年度毒偵字第八五三號偵查卷第二二
    又甲○○至二三頁、臺灣板橋地方法院檢察署八十八年度毒偵字第二六○八號偵
    查卷第二五頁、臺灣新竹地方法院檢察署八十九年度毒偵字第一六一八號併案偵
    查卷第六至八頁參照 )，此外並有第二級毒品安非他命殘渣袋二個、第二級毒品
    安非他命三包 (淨重○點二公克、毛重一公克、毛重一公克 )、吸食器三支等物
    扣案可資佐証，而被告於八十八年十一月十一日為警查獲之晶體一包 (送驗後淨
    重○點二公克 )經送台北市政府警察局大安分局鑑驗結果確屬第二級毒品安非他
    命，亦有該初檢驗報告單在卷可稽 (臺灣板橋地方法院檢察署八十八年度毒偵字
    第二六○八號偵查卷第八頁參照 )，堪認被告甲○○上開自白與事實相符。又被
    告甲○○前因施用毒品犯行，經依本院八十八年度毒聲字第六九四號裁定送勒戒
    處所觀察、勒戒後，認為無繼續施用毒品傾向，已經臺灣新竹地方法院檢察署檢
    察官於八十八年四月三十日以八十八年度偵字第三一三○號為不起訴處分確定在
    案，亦有該不起訴處分書影本在卷足憑 (八十八年度毒偵字第八五三號偵查卷第
    二十頁參照 )；而被告甲○○復因本件施用毒品犯行，再經依本院八十九年度毒
    聲字第四五一號裁定送勒戒處所觀察、勒戒後，認為有繼續施用毒品傾向等情，
    亦有本院八十九年度毒聲字第四五一號裁定書、臺灣新竹地方法院檢察署八十九
    年度觀執字第三七○號觀察勒戒執行指揮書、臺灣新竹看守所八十九年五月十七
    日函暨附有無繼續施用毒品傾向証明書在卷可稽 (八十九年度毒偵字第一六五號
    偵查卷第十一頁、第二四至二八頁參照 )。本件事証明確，被告犯行洵堪認定，
    應予依法論科。
二、核被告甲○○所為係犯毒品危害防制條例第十條第二項之施用第二級毒品罪。被
    告甲○○施用第二級毒品安非他命前之持有第二級毒品安非他命之低度行為，為
    施用第二級毒品安非他命之高度行為所吸收，不另論罪。又被告上開多次施用第
    二級毒品安非他命行為間，均時間緊接、方法相同，且觸犯構成要件相同之罪名
    ，顯係基於概括犯意連續為之，應依刑法第五十六條連續犯之規定論以一罪並加
    重其刑。又本件公訴人雖僅就被告自八十八年十一月九日八時二十分往前回溯九
    十六小時內之某時起至八十九年二月十日二十三時五十分許往前回溯九十六小時
    內之某時止之施用第二級毒品犯行提起公訴，然被告上開其餘施用毒品犯行與檢
    察官提起公訴之施用毒品犯行間，具有連續犯之裁判上一罪關係，已如前述，本
    院自得併予審理判決。又被告甲○○前因違反麻醉藥品管理條例及偽造文書案件
    ，分別經法院判處有期徒刑四月並定應執行刑六月確定，甫於八十七年十二月六
    日假釋期滿執行完畢，亦有臺灣高等法院被告前國前案紀錄表在卷可按，並經本
    院調閱臺灣新竹地方法院檢察署八十七年度執更字第五○三號刑事執行卷查明，
    有該刑事執行卷影本在卷足憑，被告前受有期徒刑之執行完畢，五年內再犯本件
    最重本刑為有期徒刑之罪為累犯，應依刑法第四十七條之規定遞加重其刑。本院
    審酌被告犯罪之動機、目的、手段、方法、所生危害及犯後坦承犯行等一切情狀
    ，量處如主文所示之刑，以示懲儆。又扣案之安非他命三包 (淨重○點二公克、
    毛重一公克、毛重一公克)，係毒品危害防制條例第二條第二項第二款規定之第
    二級毒品，爰併依毒品危害防制條例第十八條第一項前段沒收銷燬之；另扣案之
    含第二級毒品安非他命殘渣袋二個及吸食器三支，係被告所有且供其犯罪之用，
    亦據被告於本院八十九年十一月二十四日審理時供承在卷，爰併依刑法第三十八
    條第一項第二款之規定宣告沒收。
據上論斷，應依刑事訴訟法第四百五十二條、第二百九十九條第一項前段，毒品危害
防制條例第十條第二項、第十八條第一項前段、刑法第十一條前段、第五十六條、第
四十七條、第三十八條第一項第二款，判決如主文。
本案經檢察官章京文到庭執行職務。
中      華      民      國    八十九    年     十二     月    二十二    日
                              臺灣新竹地方法院刑事第二庭
                                  法  官  王  永  春
右正本證明與原本無異。
如不服本判決，應於判決送達後十日內向本院提出上訴狀( 應附繕本 )，上訴於
臺灣高等法院。
                                  書記官  馮  玉  玲
中      華      民      國    八十九    年     十二     月    二十二    日
附錄本案論罪科刑法條：
毒品危害防制條例第十條
施用第一級毒品者，處六月以上五年以下有期徒刑。
施用第二級毒品者，處三年以下有期徒刑。


司法院資訊處製作；財團法人民間司法改革基金會備份。
